【裁判字號】    99,易,57
【裁判日期】    990226
【裁判案由】    詐欺等
【裁判全文】
臺灣宜蘭地方法院刑事判決                99年度易字第57號
公  訴  人  臺灣宜蘭地方法院檢察署檢察官
被      告  乙○○
上列被告因詐欺等案件，經檢察官提起公訴（99年度偵緝字第7
號），嗣於本院準備程序進行中，被告先就被訴事實為有罪之陳
述，經裁定進行簡式審判程序，本院判決如下：
    主  文
乙○○犯詐欺取財未遂罪，累犯，處有期徒刑肆月，如易科罰金
，以新臺幣壹仟元折算壹日。又犯恐嚇危害安全罪，累犯，處有
期徒刑肆月，如易科罰金，以新臺幣壹仟元折算壹日。應執行有
期徒刑陸月，如易科罰金，以新臺幣壹仟元折算壹日。
    犯罪事實及理由
一、犯罪事實：
    乙○○前因業務過失傷害案件，經臺灣板橋地方法院以96年
    度交簡上字第102號判處有期徒刑三月，如易科罰金，以銀
    元三百元折算一日確定，甫於民國97年6月9日易科罰金執行
    完畢。詎乙○○猶不知悔改，明知其並無清償借款之意，竟
    仍基於意圖為自己不法所有之詐欺取財犯意，先於97年12月
    28日前往台北縣三峽鎮○○路311之3號1樓「長江不動產行
    銷顧問企業社」向店長甲○○佯稱其欲購買總價值約新臺幣
    （下同）一千八百萬元之房屋，甲○○即仲介乙○○與賣方
    簽訂契約，乙○○便當場交付其早已知悉無法兌現之支票一
    張（票號TT0000000號、付款人台北富邦銀行大同分行、發
    票人「蔡見諒、根旺企業有限公司」、發票日97年12月29日
    、面額四百二十六萬七千元）予甲○○，以此方式施用詐術
    ，致使甲○○陷於錯誤，誤信乙○○頗具財力而有償債能力
    及意願。嗣於簽約完畢後，乙○○即於97年12月28日晚間，
    撥打甲○○所持用之門號0000000000號行動電話，佯稱欲向
    甲○○借款一萬元，陷於錯誤而誤信乙○○頗具財力且有償
    債能力及意願之甲○○，即允諾出借一萬元予乙○○，並約
    定見面交款之地點，然事後因甲○○之母認為時間過晚異於
    常情，甲○○始察覺有異，甲○○便將上開行動電話關機，
    且未依約到約定地點將一萬元借予乙○○，乙○○始未能詐
    得任何財物。其後，乙○○於97年12月29日凌晨1時許，到
    達與甲○○約定之交付借款地點即台北縣三峽鎮○○街63巷
    時，因未見甲○○出現，即再撥打甲○○所持用之00000000
    00號行動電話予甲○○，惟因甲○○業已關機，乙○○見詐
    騙失利，竟另行基於恐嚇之犯意，於甲○○所持用之000000
    0000號行動電話語音信箱內留言「江仔，你現在是給我裝瘋
    子，我現在在國光街這裡等你，如果不出來，要砸你的店」
    等語，而以上開加害財產之言語恫嚇甲○○，致使甲○○於
    97年12月29日凌晨3時許將0000000000號行動電話開機後，
    聽聞乙○○前揭留言而心生畏懼，致生危害於安全。案經甲
    ○○訴由臺北縣政府警察局三峽分局報請臺灣板橋地方法院
    檢察署檢察官呈請臺灣高等法院檢察署令轉臺灣宜蘭地方法
    院檢察署檢察官偵查起訴，嗣於本院準備程序進行中，被告
    先就被訴事實為有罪之陳述，經裁定進行簡式審判程序。
二、證據：
（一）被告乙○○於99年1月12日接受檢察官偵訊時之自白、本
      院審理時之自白。
（二）證人甲○○於警詢及檢察官偵訊時之證詞。
（三）票號TT0000000號支票、根旺企業有限公司登記資料查詢
      單、長江不動產行銷顧問企業社營利事業登記證影本各一
      件；不動產買賣契約書、價金給付備忘錄、不動產標的現
      況說明書、商業本票影本各二件；買賣議價委託書影本十
      件。
（四）臺北縣政府警察局三峽分局三峽派出所受理刑事案件報案
      三聯單、受理各類案件紀錄表一件。
（五）臺灣高等法院被告前案紀錄表一件。
三、應適用之法條：
（一）刑事訴訟法第273條之1第1項，第299條第1項前段、第310
      條之2、第454條。
（二）刑法第339條第1項、第3項、第305條、第25條第2項、第4
      7條第1項、第41條第1項前段、第51條第5款，刑法施行法
      第1條之1。
四、附此敘明：茲審酌被告之素行、智識程度；犯罪之動機、目
    的、手段；不以合法途徑賺錢謀生，竟以行騙之手段欲詐取
    他人財物，復而於行騙不成後，又出言恫嚇被害人，破壞社
    會治安，並造成被害人身心不安，惡性非輕；犯後態度；被
    害人所受損害程度等一切情狀，暨檢察官、被告對於科刑範
    圍所表示之意見後，就其所犯二罪，酌情分別量處如主文所
    示之刑，並均諭知易科罰金之折算標準，並合併定其應執行
    刑，且諭知易科罰金之折算標準，以示懲儆。
五、本判決係依刑事訴訟法第310條之2、第454條製作，依法得
    僅記載當事人欄、主文、犯罪事實、證據名稱以及應適用之
    法條，其中犯罪事實、證據及應適用之法條，並得逕行引用
    檢察官起訴書所載。
六、如不服本件判決，得自收受送達之日起10日內，向本院提起
    上訴。
本案經檢察官劉憲英到庭執行職務。
中    華    民    國    99    年    2    月     26    日
                  刑事第二庭法  官  劉家祥
以上正本證明與原本無異。
如不服本判決應於收受本判決後10日內向本院提出上訴書狀，並
應敘述具體理由。若未敘述理由者，應於上訴期間屆滿後20日內
向本院補提理由書狀（均須按他造當事人之人數附繕本）。
                            書記官  葉書毓
中    華    民    國    99    年    2     月    26    日
附錄本案論罪科刑法條：
中華民國刑法第339條（普通詐欺罪）
意圖為自己或第三人不法之所有，以詐術使人將本人或第三人之
物交付者，處 5 年以下有期徒刑、拘役或科或併科 1 千元以下
罰金。
以前項方法得財產上不法之利益或使第三人得之者，亦同。
前二項之未遂犯罰之。
中華民國刑法第305條（恐嚇危害安全罪）
以加害生命、身體、自由、名譽、財產之事，恐嚇他人致生危害
於安全者，處 2 年以下有期徒刑、拘役或 3 百元以下罰金。
中華民國刑法施行法第1條之1（罰金貨幣單位與罰鍰倍數）
中華民國九十四年一月七日刑法修正施行後，刑法分則編所定罰
金之貨幣單位為新臺幣。
九十四年一月七日刑法修正時，刑法分則編未修正之條文定有罰
金者，自九十四年一月七日刑法修正施行後，就其所定數額提高
為三十倍。但七十二年六月二十六日至九十四年一月七日新增或
修正之條文，就其所定數額提高為三倍。

司法院資訊處製作；財團法人民間司法改革基金會備份。
